臺灣高等法院臺南分院刑事判決　　　　　九十年度交上易字第一三九五號　　　Ｇ
　　　上　訴　人
　　　即　被　告　甲　○　○
右上訴人因過失傷害案件，不服臺灣臺南地方法院九十年度交易字第二九三號中華民
國九十年七月三十日第一審判決（起訴案號：臺灣臺南地方法院檢察署九十年度偵字
第二五九０號），提起上訴，本院判決如左：
      主      文
上訴駁回。
      事      實
一、甲○○於民國（下同）八十九年十月十六日晚上八時許，駕駛車號Ｙ８─七八五
    七號自用小客車，駛至台南市○○路○段一六四巷口前時，應注意汽車停車時，
    應依車輛順行方向緊靠道路右側。且依當時情形，又無不能注意之情事。竟疏未
    注意，靠右側停車，而將該自用小客車併排於慢車道上。適有乙○○駕駛車號Ｕ
    ＺＫ─六０六號機車，沿大成路二段慢車道由東向西正常行駛，途經該處，見丙○○（另行起訴）駕駛車號ＶＣＭ─九九七號機車，逆向駛來，且正轉頭與其所
    載之姪女劉玉涵談話，因見左側車流量很大，且因甲○○佔用車道，無法往左閃
    避，只得停在該處。待丙○○回頭，已閃煞不及，而撞上乙○○所駕駛之機車，
    致乙○○人車倒地，因而受有左手第三掌骨骨折之傷害。
二、案經乙○○訴請由台灣台南地方法院檢察署檢察官偵查起訴。
      理      由
一、訊據上訴人即被告甲○○對於右揭時、地在上址併排停車之事實固所坦承，惟否
    認過失責任，辯稱：其從頭至尾都不知發生什麼事，當時的馬路空間還很大云云
    。
二、經查，前開事實，屢據被害人乙○○於原審及本院審理時指訴綦詳，並有台南市
    警察局舉發違反道路交通管理事件通知書一紙、道路交通事故調查報告表一紙及
    現場相片十一張附卷可稽。又被害人乙○○確因本件車禍受有左手第三掌骨骨折
    之傷害，亦有台南市立醫院診斷證明書一紙在卷可按。按汽車停車，應依車輛順
    行之方向緊靠道路右側。道路交通安全規則第一百十二條第十款前段定有明文。
    被告甲○○駕車自應注意上述道路交通安全規定，且依當時路狀，又無不能注意
    之情形，竟仍併排停車，致被害人駛至該處無法閃避來車，而與來車相撞，因而
    受有傷害，雖丙○○逆向行駛為肇事之主因，被告仍難辭其疏失責任。且本件經
    送台灣省台南區車輛行車事故鑑定委員會及台灣省車輛行車事故覆議鑑定委員會
    鑑定結果，均認被告駕駛之車號Ｙ８─七八五七小客車，於無號誌肇事岔路口，
    併排未依規定靠邊停車有違規定，此有台灣省台南區車輛行車事故鑑定委員會九
    十年八月十日南鑑字第九○○八九二號及台灣省車輛行車事故覆議鑑定委員會九
    十一年一月八日府覆議字第九○二五六六號鑑定意見書二份可佐。因此，被告之
    過失與被害人之受傷間，顯具有相當因果關係。事證明確，被告犯行足堪認定。
三、核被告甲○○所為，係犯刑法第二百八十四條第一項前段之過失傷害罪，原審適
    用上開法條及刑法第四十一條第一項前段、罰金罰鍰提高標準條例第一條前段、
    第二條之規定，並審酌被告品性及智識程度、犯罪所生之危害，被告犯後未能與
    告訴人達成民事和解等一切情狀，量處有期徒刑參月，並諭知易科罰金之折算標
    準，以示儆戒。本院經核原審認事用法俱無不合，量刑亦稱妥適，被告上訴意旨
    否認犯罪，指摘原判決不當，並無可取，為無理由，應予駁回。
據上論結，應依刑事訴訟法第三百六十八條，判決如主文。
本案經檢察官曾銘芳到庭執行職務。
中    華    民    國      九十一      年      二      月      六        日
                                  臺灣高等法院臺南分院刑事第三庭
                                      審判長法官  黃    崑    宗
                                            法官  莊    俊    華
                                            法官  林    勝    木
右正本證明與原本無異。
不得上訴。
                                      法院書記官  吳    秋    賢
中    華    民    國      九十一      年      二      月      七        日
附錄法條：
刑法第二百八十四條第一項：因過失傷害人者，處六月以下有期徒刑、拘役或五百元
                          以下罰金，致重傷者，處一年以下有期徒刑、拘役或五
                          百元以下罰金。
